臺灣臺北地方法院裁定
111年度北秩字第10號
移送機關    臺北市政府警察局大安分局

被移送人    陳志強


上列被移送人因違反社會秩序維護法案件，經移送機關以中華民
國110年12月27日北市警安分刑字第1103028490號移送書移送審
理，本院裁定如下：
    主　　文
陳志強無正當理由，藉端滋擾公司行號，處罰鍰新臺幣捌仟元。
    事實及證據理由
一、被移送人於下列時、地有違反社會秩序維護法之行為：
　㈠時間：民國110年11月23日13時19分許至同日13時46分許、同
    日15時2分許至同日15時20分許。
  ㈡地點：臺北市○○區○○路0段00號1樓（仁愛傑生牙科診所）。
  ㈢行為：被移送人陳志強於上開時間，二度前往上開地點，胸
    前佩掛「庸醫大賺黑心錢、害人牙齒痛十年」紙牌，或坐或
    站於診所門口，多次持手機拍攝進出上開診所人員，並大聲
    吆喝：「歡迎光臨」等語，對看診病患、診所人員進行滋擾
    行為。
二、按藉端滋擾住戶、工廠、公司行號、公共場所或公眾得出入
    之場所者，處3日以下拘留或新臺幣12,000元以下罰鍰，社
    會秩序維護法第68條第2款定有明文。本條款規定保護之目
    的，在保護住戶、工廠、公司行號、公共場所或公眾得出入
    之場所之安寧秩序不受侵害。所謂「藉端滋擾」，指行為人
    有滋擾場所之本意，以言語、行動等方式，藉特定事端擴大
    發揮，踰越該事端在一般社會大眾觀念中所容許之合理範圍
    ，而擾及場所之安寧秩序致難以維持或回復者而言。倘行為
    人因特定事端在公共等場所為言行如已逾越一般社會大眾觀
    念中容許之合理範圍，或者，其言行對場所秩序之影響已達
    難以維持或回復者，即認有所謂「藉端滋擾」之情事。
三、經查，本件被移送人藉端滋擾仁愛傑生牙科診所之事實，業
    據被害仁愛傑生牙科診所之牙醫助理許君澤於警詢時陳述明
    確，並有現場監視器錄影光碟在卷可稽，被移送人陳志強於
    警詢時亦自承其確有於上開時、地，在身上懸掛載有上開文
    字之抗議字牌，並為咳嗽、喊「歡迎光臨」、將手機拿於手
    中等行為。被移送人固辯稱：我只是在行使言論自由權和請
    願權，咳嗽乃人之常情，喊「歡迎光臨」亦不犯法，手機只
    是拿在手上假裝錄影加以自保，並無真正錄影等語，惟其於
    上揭時、地所為咳嗽、喊叫、手持手機對準進出人員等行為
    ，顯係故意為之，且無論有無真正錄影，均已擾及仁愛傑生
    牙科診所之安寧秩序致難以維持或回復程度。縱如被移送人
    所述，其與上開診所有醫療糾紛，然非不得以正常司法途徑
    爭取權利，被移送人卻捨此不為，反一而再、再而三為同類
    行為，此有其前案紀錄表存卷可佐，足認被移送人係藉醫療
    糾紛之特定事端擴大發揮，已逾越該事端在一般社會大眾觀
    念中所容許之合理範圍，影響其他病患或診所員工之日常生
    活，以遂其妨害公共秩序、擾亂社會安寧之潛在目的，又仁
    愛傑生牙科診所屬公司行號，則依前開說明，被移送人所為
    核與社會秩序維護法第68條第2款規定要件相符，核屬違反
    社會秩序維護法第68條第2款之非行，應予依法論處。爰審
    酌被移送人違犯之情節、所生之危害及行為後之態度等一切
    情狀，量處如主文所示。
五、依社會秩序維護法第45條第1項、第68條第2款，裁定如主文
    。
中　　華　　民　　國　　111 　年　　2 　　月　　25　　日
                  臺灣臺北地方法院臺北簡易庭
                              法　官  李宜娟
以上正本係照原本作成。
如不服本裁定，得於裁定書送達之翌日起5日內，以書狀敘述理
由，向本庭（100006臺北市○○○路○段000巷0號）提起抗告。
中　　華　　民　　國　　111 　年　　2 　　月　　25　　日
                              書記官  官逸嫻